臺灣高等法院刑事裁定　　　　　　　　　 100年度抗字第88號
抗　告　人
即　被　告　林進仁
選任辯護人　黃文明　律師
上列抗告人因違反毒品危害防制條例案件，不服臺灣臺北地方法
院中華民國99年11月30日裁定（99年度聲字第2986號），提起抗
告，本院裁定如下：
    主      文
抗告駁回。
    理      由
一、原裁定意旨略以，被告林進仁涉犯毒品危害防制條例案件，
    雖否認製造、販賣及轉讓第二級毒品行為；但依共同被告陳
    啟川、林水營、證人林正雄之證述及卷內事證，足認被告涉
    犯毒品危害防制條例第4條第2項製造、販賣及轉讓第二級毒
    品犯行，確實犯罪嫌疑重大。被告與共同被告間供述內容相
    互矛盾不一，有事實足認有勾串共犯之虞。被告涉犯毒品危
    害防制條例第4條第2 項之罪，法定刑為無期徒刑或7年以上
    有期徒刑，得併科新臺幣1千萬元以下罰金，屬於最輕本刑5
    年以上有期徒刑之罪。本案尚未辯論終結，為確保將來訴訟
    程序順利進行及確定判決之執行，有羈押必要。此外，也無
    刑事訴訟法第114 條規定之情形，因認為羈押原因仍然存在
    ，且有羈押必要，而依刑事訴訟法第101條第1 項第1、2、3
    款規定，裁定被告應予羈押並禁止接見、通信。經核原審認
    事用法，並無不當。
二、抗告意旨略以：
（一）本案所有共犯、證人均經具結供述完畢，共犯賴榮坤也已
      羈押，被告當無串供、滅證之虞，也無共犯在逃情事。
（二）依共同被告陳啟川、林水營、證人林政雄的證述及通聯紀
      錄發話台位置查詢結果，均證明被告並未參與本案犯行，
      不應以臆測方式入被告於罪。
（三）同案被告楊雅惠、林敬堯及洪舜德各求處20、10及10年有
      期徒刑，均已具保在外，羈押被告，形同「刑求」以符案
      情需求。
（四）依司法院大法官釋字第665 號解釋意旨，不能僅以重罪作
      為羈押的唯一理由，尚須斟酌有無逃亡、滅證的事由，才
      可羈押。
（五）法定羈押期間屆滿須有充足事證認有非予羈押顯難進行審
      判，始可認「有繼續羈押必要」。且依司法院大法官釋字
      第392 號解釋意旨，羈押為干預人身自由最大強制處分，
      以「保全程序之最後手段」，允宜慎重，不可輕率實施。
（六）他案重罪被告如趙建銘、陳哲男等，均經具保在外；被告
      堅持無罪，刑事訴訟不能因人而異其處理，請准具保停止
      羈押云云。
三、經查：
（一）羈押審查程序不在於確認被告罪責與刑罰，而在於判斷有
      無保全必要。法院審查羈押應否准許，僅就卷證資料進行
      形式審查，並適用自由證明程序而非以嚴格證明程序，就
      法條構成要件，逐一實質審理。如已證明足令法院相信「
      很有可能如此」的程度，即可判定合於羈押要件。被告經
      訊問後，於必要時得羈押。所謂必要與否，自應按照訴訟
      進行程度及其他一切情事，由法院斟酌認定，最高法院著
      有29年度抗字第57號判例可資參照。又依合理判斷，可認
      為犯罪嫌疑重大具有逃亡或滅證的相當或然率存在，即合
      於「相當理由」的認定標準，不以達到充分可信或確定的
      程度為必要。至於相關事實、跡象或情況，因非屬實體審
      判事項，自以自由證明為已足且不排斥傳聞證據，最高法
      院98年度台抗字第668 號裁定參照。被告所涉犯行有卷內
      被告及共同被告、證人之供述及扣案物品可憑，犯罪嫌疑
      重大，已足使法院對被告犯行產生「很有可能如此」的心
      證程度。
（二）被告與共同被告間供述內容既有矛盾不一，相關事證即仍
      有待釐清，自有勾串共犯或證人之虞。
（三）刑事訴訟法第101條第1 項第3款羈押理由，因重罪相較於
      輕罪而言，被告可能受到的刑罰制裁較為嚴厲，逃亡誘因
      隨之增加。被告既涉嫌法定刑「無期徒刑或7 年以上有期
      徒刑」之製造、販賣第二級毒品重罪，且經檢察官求處無
      期徒刑，其逃匿以規避審判程序進行及刑罰執行的可能性
      甚高，客觀上足認被告有畏罪逃亡的動機。
（四）另案的裁判乃法院就各個案件依調查證據結果本於自由心
      證而為的事實上與法律上的判斷，一般並無拘束其他裁判
      的效力，最高法院80年度台上字第518 號判決參照。被告
      所舉他案被告或本案其他被告之例，本於個案裁判原則，
      不足以據為被告是否得以停止羈押的理由。
四、綜上，抗告意旨均不足以否定原裁定所為被告應予羈押的認
    定。被告仍以否認犯行，指稱原裁定不當，並無理由，應予
    駁回。
五、據上論結，應依刑事訴訟法第412條，裁定如主文。
中    華    民    國   100    年    1     月    28    日
                  刑事第六庭  審判長 法  官  邱同印
                                     法  官  吳淑惠
                                     法  官  郭豫珍
以上正本證明與原本無異。
不得再抗告。
                                     書記官  陳采薇
中    華    民    國   100    年    1     月    28    日